【裁判字號】    97,易,891
【裁判日期】    970825
【裁判案由】    詐欺
【裁判全文】
臺灣臺北地方法院刑事判決               97年度易字第891號
公  訴  人  臺灣臺北地方法院檢察署檢察官
被      告  乙○○
上列被告因詐欺案件，經檢察官聲請簡易判決處刑（97年度偵緝
字第217號），本院改適用通常程序審判，判決如下：
    主  文
乙○○幫助共同意圖為自己不法之所有，以詐術使人將本人之物
交付，處有期徒刑肆月，如易科罰金，以新臺幣壹仟元折算壹日
。
    事  實
乙○○可預見將自己之銀行帳戶存摺、金融卡及密碼提供他人，
恐被利用作為人頭帳戶，供被詐欺之被害人匯款之用，竟仍基於
幫助他人詐欺取財之未必故意，於民國96年5月18日前往臺北市
萬華區○○路○段205號臺灣土地銀行萬華分行 (下稱土銀萬華分
行)申請帳號000000000000號帳戶，旋於翌 (19)日在臺北市南港
區南港高鐵站工地，將上開帳戶之存摺、金融卡及密碼，以新臺
幣 (下同)5,000 元之代價，出售予某真實姓名、年籍不詳，綽
號「小洛」之成年男子。「小洛」取得上開存摺等物後，即與姓
名、年籍不詳之成年女子，基於共同意圖為自己不法所有之犯意
聯絡，由該女子於96年5月28日上午9時分許，撥打電話向甲○○
佯稱：因其積欠款項，法院要凍結其帳戶云云，致甲○○誤信為
真，於同日上午10時30分許，前往宜蘭縣宜蘭市○○路43號臺灣
土地銀行宜蘭分行，依指示匯款11萬元至乙○○上揭土銀萬華分
行之帳戶內。嗣甲○○察覺有異，方知受騙。
    理  由
一、證人甲○○於警詢所為之證詞，雖屬被告以外之人於審判外
    所為之陳述，然當事人於言詞辯論終結前均未爭執其證據能
    力，本院審酌該言詞陳述作成時之情況並無不當之處，適為
    本案之證據，依刑事訴訟法第159條之5第2項規定，得為證
    據。至其餘資以認定被告犯罪事實之非供述證據 (詳後述)
    ，亦查無違反法定程序取得之情形，依同法第158條之4反面
    規定，洵具證據能力，合先敘明。
二、訊據被告乙○○對上開犯罪事實坦承不諱，並經證人即被害
    人甲○○於警詢指述綦詳，有該筆錄在卷可憑，復有：(1)甲
    ○○提出之存摺類存款憑條1紙 (詳偵卷第9頁)；(2)土銀萬
    華分行檢送之函文暨交易明細查詢、開戶資料 (詳偵卷第14
    至16頁、本院卷第16至18頁)附卷可參，足認被告自白與事
    實相符，犯行堪以認定，應予依法論科。
三、核被告所為，係犯刑法第30條第1項前段、第339條第1項幫
    助詐欺取財罪。被告係基於幫助該「小洛」、成年女子詐欺
    取財之未必故意，而為本件交付存摺、金融卡、密碼之構成
    要件以外行為，為幫助犯，應依刑法第30條第2項之規定，
    減輕其刑。被告所幫助之「小洛」、該不詳姓名成年女子間
    ，有犯意聯絡、行為分擔，應論以共同正犯。爰審酌被告交
    付帳戶、金融卡等物，助長詐欺犯罪，且犯後坦承犯行，尚
    具悔意，及被告之犯罪動機、目的、手段、被害人所受損害
    等一切情狀，量處如主文所示之刑，並諭知易科罰金之折算
    標準。
據上論斷，應依刑事訴訟法第452條、第299條第1項前段，刑法
第30條第1項前段、第2項、第28條、第339條第1項、第41條第1
項，刑法施行法第1條之1第1項、第2項前段，判決如主文。
本案經檢察官江貞諭到庭執行職務
中    華    民    國    97    年    8     月    25    日
                      臺灣臺北地方法院刑事第14庭
                          審判長法  官  宋松璟
                                法  官  孫萍萍
                                法  官  陳琪媛
上正本證明與原本無異。
如不服本判決，應於判決送達後10日內向本院提出上訴狀（應抄
附繕本）。告訴人或被害人如對於本判決不服者，應具備理由請
求檢察官上訴，其上訴期間之計算係以檢察官收受判決正本之日
期為準。
                                書記官  周小玲
中    華    民    國    97    年    8     月    26    日
附錄本案論罪科刑法條
 中華民國刑法第339條
（普通詐欺罪）
意圖為自己或第三人不法之所有，以詐術使人將本人或第三人之
物交付者，處5年以下有期徒刑、拘役或科或併科1千元以下罰金
。
以前項方法得財產上不法之利益或使第三人得之者，亦同。
前二項之未遂犯罰之。


司法院資訊處製作；財團法人民間司法改革基金會備份。
